臺灣高等法院高雄分院刑事判決　　　　　九十一年度上易字第九九一號
　　上　訴　人　台灣屏東地方法院檢察署檢察官
　　被　　　告　甲○○
右上訴人因被告家庭暴力之傷害等案件，不服臺灣屏東地方法院九十一年度簡字第二
二號中華民國九十一年六月七日第一審判決（起訴案號：臺灣屏東地方法院檢察署九
十一年度偵字第七００、二０一八號），提起上訴，本院判決如左：
      主      文
原判決撤銷。
甲○○傷害人之身體，處有期徒刑貳月，如易科罰金，以參佰元折算壹日；又違反依
家庭暴力防治法第十三條所為禁止對被害人實施家庭暴力行為之民事通常保護令裁定
，處有期徒刑貳月，如易科罰金，以參佰元折算壹日。應執行有期徒刑參月，如易科
罰金，以參佰元折算壹日。緩刑貳年。於緩刑期間內交付保護管束。
      事      實
一、甲○○與乙○○○為夫妻關係，二人具有家庭暴力防治法第三條第一款所定之家
    庭成員關係。詎於民國九十一年一月九日八時三十分許，在屏東縣新園鄉○○村
    ○○路二五五號，二人因細故發生爭執，甲○○竟基於傷害犯意，出手毆打乙○
    ○○，致乙○○○受有後枕打撲傷、前額及左右眼眶挫傷青腫二×二公分、一點
    五×一公分之傷害。而經乙○○○訴請屏東縣警察局東港分局向原審聲請核發保
    護令，經原審民事庭於九十一年三月二十九日以九十一年家護字第二二號核發通
    常保護令，諭令：甲○○不得對乙○○○實施身體及精神上不法侵害之行為；亦
    不得直接或間接對於乙○○○為騷擾行為，甲○○仍基於違反前開保護令之犯意
    ，於同年四月十一日十三時許，在屏東縣東港鎮○○里○○街二十六號住所，一
    手抓住乙○○○頭髮，另一手捶打乙○○○肚子，乙○○○不堪毆打逃入浴室內
    ，甲○○仍破門而入，並稱：你去叫警察來啊等語，造成乙○○○受有上腹擦挫
    傷、皮下瘀血四×一公分（第二次傷害部分未據告訴），對乙○○○身體及精神
    上之不法侵害，而違反民事通常保護令之裁定。
二、案經乙○○○訴由屏東縣警察局東港分局移送台灣屏東地方法院檢察署檢察官偵
    查後，向原審聲請簡易判決處刑。
      理      由
一、右開事實，業據被告甲○○分別於警訊、原審及本院供承不諱，核與告訴人乙○
    ○○於警訊及原審指訴之情節相符，並有蔡外科醫院診斷證明書二紙、照片四幀
    、台灣屏東九十一年度家護字第二二號民事通常保護令一件附卷可參。本件事證
    明確，被告之犯行，堪以認定。
二、核被告傷害告訴人身體之行為，係犯刑法第二百七十七條第一項之傷害罪。又被
    告與告訴人係夫妻關係，二人具有家庭暴力防治法第三條第一款所定之家庭成員
    關係。詎被告於右述時地因細故發生爭執，竟動手毆打告訴人成傷，經告訴人向
    原審聲請核發保護令，並經原審裁定對被告核發通常保護令，諭令：被告不得對
    告訴人實施身體及精神上不法侵害之行為，亦不得直接或間接對告訴人為騷擾行
    為。而被告竟違反上開民事通常保護令，對告訴人實施身體及精神上之不法侵害
    ，核其所為，係犯家庭暴力防治法第五十條第一款之違反保護令罪。又被告以上
    所犯二罪間，犯意各別，罪名亦殊，應予分論併罰。
三、原審予以被告論科，並諭知緩刑之宣告，固非無見，惟查犯家庭暴力罪或違反保
    護令罪而受緩刑之宣告者，在緩刑期內應付保護管束，家庭暴力防治法第三十條
    第一項定有明文，本件原審主文諭知被告應執行有期徒刑三月，如易科罰金，以
    三百元折算一日。緩刑二年，卻未諭知付保護管束，顯有不適用法則之違失，自
    有未合。公訴人上訴意旨，執此指摘原判決不當，為有理由，自應由本院將原判
    決撤銷改判。審酌被告犯後坦承犯行，所犯情節尚非重大，告訴人於原審亦表示
    願予原諒等一切情狀，分別量處主文第二項所示之刑，並定其應執行刑有期徒刑
    三月，並諭知如易科罰金，以三百元折算一日。
四、查被告前未曾受有期徒刑以上刑之宣告，有臺灣高等法院被告全國前案紀錄表在
    卷可考。茲因一時失慮，致罹刑章，事後已坦承犯行，深具悔意，且已獲得被害
    人之原諒，經此偵審程序及科刑教訓，當知所警惕，應無再犯之慮，本院因認被
    告所受刑之宣告，以暫不執行為適當，併宣告緩刑二年，諭知於緩刑期間內交保
    護管束，以啟自新。
據上論斷，應依刑事訴訟法第三百六十九條第一項前段、第三百六十四條、第二百九
十九條第一項前段、家庭暴力防治法第五十條第一款、第三十條第一項、刑法第十一
條前段、第二百七十七條第一項、第五十一條第五款、第四十一條第一項、第七十四
條第一款，罰金罰鍰提高標準條例第一條前段、第二條，判決如主文。
本案經檢察官彭南雄到庭執行職務。
中    華    民    國     九十一     年       八       月       十三     日
                              臺灣高等法院高雄分院刑事第三庭
                                  審判長法官  謝宏宗
                                        法官  莊崑山
                                        法官  陳中和
右正本證明與原本無異。
不得上訴。
                                      書記官  王秀娟
中    華    民    國     九十一     年       八       月       十五     日
附錄：本判決論罪科刑法條：
刑法第二百七十七條第一項
傷害人之身體或健康者，處三年以下有期徒刑，拘役或一千元以下罰金。
家庭暴力防治法第五十條第一款：
違反法院第十三條、第十五條所為之下列裁定者，為本法所稱之違反保護令罪處三年
以下有期徒刑、拘役或科或併科新台幣十萬元以下罰金：
一、禁止實施家庭暴力行為。
                                                                    Ａ
